臺灣桃園地方法院交通事件裁定　　　　96年度交聲字第318號
原處分機關　交通部公路總局新竹區監理所桃園監理站
異　議　人　甲○○
即受處分人
上列受處分人因違反道路交通管理處罰條例案件，對於交通部公
路總局新竹區監理所桃園監理站於民國96年5 月14日、96年5 月
31 日 所為之處分（原處分案號：桃監裁罰字第裁52-DB0000000
號、52-DG0000000），聲明異議，本院裁定如下：
    主  文
異議駁回。
    理  由
一、按在禁止臨時停車處所不得停車，在禁止臨時停車處所停車
    者，處新臺幣（下同）600元以上1,200元以下罰鍰，道路交
    通安全規則第112 條第1 項第1 款、道路交通管理處罰條例
    第56條第1 項第1 款定有明文。次按道路交通管理處罰條例
    所稱之汽車，依該條例第3 條第8 款規定包括機器腳踏車。
    再按紅實線標線，設於路側，用以禁止臨時停車，道路交通
    標誌標線號誌設置規則第149 條第1 項第1 款第5 目亦定有
    明文。再按，逕行舉發汽車違反本條例第56條規定，駕駛人
    不在場或未能將車輛移置者，每逾二小時，得連續舉發之，
    此違反道路交通管理事件統一裁罰基準及處理細則第13條第
    4項定有明文。
二、原處分意旨略以：異議人即受處分人甲○○所有RWN-135 號
    車，於96年4 月13日19時15分許，在桃園縣桃園市○○路97
    號前，經桃園縣政府警察局桃園分局武陵派出所執勤員警舉
    發其「在禁止臨時停車處所停車」之違規，依違反道路交通
    管理處罰條例第56條第1 項第1 款之規定，處罰鍰600 元；
    又於96年4 月14日8 時59分許，在同一地點，經桃園縣政府
    警察局交通隊值勤員警舉發其「在禁止臨時停車之處所停車
    （紅線違停）」之違規，復依違反道路交通管理處罰條例第
    56 條 第1 項第1 款之規定，處罰鍰600 元。
三、異議意旨略以：異議人於96年4 月12日16時許將機車停於桃
    園縣桃園市○○路95、97號門前路邊劃有機車停車格之位置
    後，即搭火車前往新竹，於三日後即96年4 月15日22時返回
    ，機車已不見，經詢問當地警察局始知機車被拖吊，顯然異
    議人原先停放之機車已遭位移至旁邊禁止停車之紅線區域；
    又異議人之機車並未再移動，卻遭連續舉發，開立兩張相同
    之罰單，已違反行政罰之一事不二罰之的精神云云。
四、經查：
  (一)異議人於96年4 月13日17時15分許、同年月14日8 時59分許
    ，將所有車牌號碼RWN-135 號機車停放於桃園縣桃園市○○
    路97號路面劃設有紅線處之事實，有舉發違反道路交通管理
    事件通知單影本2 紙及違規採證照片1 張在卷足憑。而觀諸
    前開採證照片所示，異議人所有該機車確係停放於劃設有紅
    線之路段，異議人亦不爭執於上開期間均未移動該機車之情
    ，是異議人在禁止臨時停車處所停車之違規行為，應堪認定
    。異議人雖辯稱機車係人挪移到違規地方云云，然查異議人
    上開機車未停在停車格內之事實，業據裁決機關提出採證照
    片為證，異議人所辯上情，依舉證責任轉換之原則自應由異
    議人舉證證明，惟異議人尚未能舉證以實其說，且依照一般
    人之生活經驗，果有挪移他人車輛以便自己停車時，僅需稍
    微移動空出位置即可，而無故意費力將他人車輛完全搬移至
    停車格外，甚而挪移至人行道上，況查機車重量非輕，而異
    議人又自承有鎖龍頭鎖（見異議狀貳、四所載），衡情他人
    挪動重量非輕，又鎖有龍頭鎖之機車，應略為挪動，然依照
    片所示，該車距停車格已稍有距離，實難令人有遭他人挪動
    之懷疑，是異議人此部分之答辯，難謂可採。
  (二)又逕行舉發汽車有第56條第1 項規定之情形，而駕駛人不在
    場或未能將車輛移置者，每逾二小時，得連續舉發之，業如
    前述。考其立法意旨係因交通違規狀態持續不改正者因無得
    連續舉發之明文規定，致民眾常以已獲有交通違規舉發通知
    單，資為不得重複處罰之藉口，遂增訂該條，以杜流弊，況
    如一違規停車行為，遭舉發違規停車一次後，行為人即得肆
    無忌憚繼續違規停車而免再受罰，顯與前揭道路交通管理處
    罰條例第八十五條之一之規定意旨扞格相背，從而，違規停
    車行為，立法者認其本質上並不以狀態犯加以解釋，而該交
    通違規行為之處罰，亦有其不適用一事不二罰原則之考量。
    查本件原舉發單位於96年4 月13日17時15分許以異議人在設
    有禁止臨時停車標線之處所停車之事實，依違反道路交通管
    理處罰條例第五十六條第一項第一款規定先行舉發異議人違
    規停車，嗣於翌日即同年月14日8 時59分再次舉發，揆諸上
    開規定及前揭說明，原舉發單位本得依法連續舉發，從而原
    處分機關即交通部公路總局新竹區監理所桃園監理站依舉發
    單位合法之舉發而分別為桃監裁罰字第裁52-DB0000000號、
    52-DG009148 號之二次裁決，自屬適法，並無一行為二罰之
    情形，從而，異議人所辯，尚非可採。
五、綜上所述，受處分人確有在設有禁止臨時停車標線之處所停
    車之違規行為，原處分機關依道路交通管理處罰條例第56條
    第1 項第1 款規定，分別各裁處異議人600 元之罰鍰，核均
    無違誤，所裁罰之金額亦無不當之處，本件異議為無理由，
    自應將其異議駁回。
據上論斷，應依道路交通案件處理辦法第19條，裁定如主文。
中　  華　  民　  國　  96　  年　   6　 月     12　  日
                  交通法庭法  官    陳雪玉
以上正本證明與原本無異。
如不服本裁定，應於裁定送達後5 日內向本院提出抗告狀。
　　　　　　　　　　　　　書記官　  戴育萍
中　　華　　民　　國　　96　　年　　6 　　月　　14　　日
